【裁判字號】    89,訴,1224
【裁判日期】    890621
【裁判案由】    毒品危害防制條例
【裁判全文】
臺灣臺中地方法院刑事判決                        八十九年度訴字第一二二四號
    公  訴  人  臺灣臺中地方法院檢察署檢察官
    被      告  甲○○
右列被告因毒品危害防制條例案件，經檢察官提起公訴（八十九年度毒偵字第二六七
三號）及移送併案審理（八十九年度毒偵字第五六四號），本院判決如左：
    主  文
甲○○連續施用第一級毒品，累犯，處有期徒刑壹年貳月。
扣案之塑膠袋壹個沒收。
    事  實
一、甲○○前因違反槍砲彈藥刀械管制條例及肅清煙毒條例案件，經臺灣臺中高等法
    院臺中分院八十二年度上訴字第一三五○號判決判處有期徒刑四年八月確定，於
    民國（下同）八十四年七月二十五日假釋出監，於八十七年六月九日假釋屆滿執
    行完畢。復因施用毒品案件，先後經觀察勒戒兩次，均認無繼續施用毒品之傾向
    ，分別經本院於八十七年六月三十日以八十七年度訴字第八四三號判決免刑，及
    臺灣臺中地方法院檢察署於八十八年六月二日以八十八年度偵字第七六九七號不
    起訴處分，均經確定在案。詎甲○○仍不知悔改，復基於概括犯意，先於八十九
    年八月三十一日清晨五時左右起至九月一日下午十時三十分左右間止之不詳時間
    內，以不詳方法，在不詳地點，施用第一級毒品海洛因一次，嗣於同年九月一日
    下午十時三十分為警於台中市○○路與崇德路口查獲；於遭警查獲猶承上開概括
    犯意，自同年九月四日或五日某時起自同年九月二十六日某時止，在台中縣清水
    鎮銀聯二村四六號住處，以將第一級毒品海洛因摻入香菸內，再點燃吸用之方式
    ，連續施用第一級毒品海洛因多次，後於八十九年二月二十八日下午六時四十五
    分左右，為警持搜索票於其上開住處查獲，並扣得塑膠空袋一個。
二、案經台中市警察局移送臺灣臺中地方法院檢察署檢察官偵查起訴及台中縣警察局
    清水分局報由同署檢察官移送併案審理。
    理  由
一、訊據被告甲○○對於其自八十八年九月四日或五日某時起自同月二十六日某時止
    ，在其住處連續施用第一級毒品海洛因多次之事實坦承不諱，惟矢口否認有於同
    年八月三十一日清晨五時起至九月一日下午十時三十分止之不詳時間，施用第一
    級毒品海洛因一次之犯行，並辯稱：不知是否係因服用止痛藥，方有嗎啡陽性反
    應云云，惟查：被告坦承部分，並有被告以裝海洛因之塑膠袋一個扣案可資佐證
    ，且被告於八十九年九月二十八日經警採尿送驗結果，確呈嗎啡陽性反應等情，
    復有台中縣衛生局檢驗尿水報告書影本一紙在卷可稽，堪信被告之前開自白，應
    係事實。至於被告雖否認於八十八年八月三十一日清晨五時起至同年九月一日下
    午十時三十分止間之施用海洛因犯行，雖其於八十八年九月二日經警採集其尿液
    送驗結果，確呈嗎啡陽性反應等情，復有台中市衛生局煙毒尿液檢驗成績書影本
    一件在卷可稽，且海洛因經施用入人體後，約百分之八十於二十四小時內自尿中
    排出，此有行政院衛生署食品檢驗局八十一年九月八日（八一）藥檢壹字第八一
    一四八八五號函在卷可按，足徵被告於採尿前二十四小時內（即自八十八年年八
    月三十一日清晨五時左右起至年九月一日下午十時三十分止間，蓋自同年九月一
    日下午十時三十分起至同年九月二日清晨五時之期間，係被告經警查獲而在警局
    製作筆錄之期間，無施用毒品海洛因之可能）之不詳時間，確有施用第一級毒品
    海洛因一次之行為，被告所辯未施用云云云，顯係飾卸之詞，尚非足採。又被告
    前因施用毒品案件，先後經觀察勒戒兩次，均認無繼續施用毒品之傾向，分別經
    本院於八十七年六月三十日以八十七年度訴字第八四三號判決免刑確定，及臺灣
    臺中地方法院檢察署於八十八年六月二日以八十八年度偵字第七六九七號不起訴
    處分，有臺灣臺中地方法院檢察署刑案資料查註紀錄表、本院刑事判決、臺灣臺
    中地方法院檢察署檢察官不起訴處分書各一紙附卷可參，是被告本次所為係屬三
    犯，亦甚明確。本件事證明確，被告之右開犯行，均足以證明。
二、按海洛因係毒品危害防制條例所定之第一級毒品，不得非法施用。被告前因施用
    毒品案件，先後經觀察勒戒兩次，均認無繼續施用毒品之傾向，分別經本院於八
    十七年六月三十日以八十七年度訴字第八四三號判決免刑確定，及臺灣臺中地方
    法院檢察署於八十八年六月二日以八十八年度偵字第七六九七號不起訴處分業如
    前述，是核被告所為，係犯毒品危害防制條例第十條第一項之施用第一級毒品罪
    ，且屬三犯。被告先後多次施用毒品之行為，時間緊接，方法相同，觸犯構成要
    件相同之罪名，顯係基於概括犯意為之，為連續犯，應依刑法第五十六條之規定
    論以一罪，並依法加重其刑。又被告自八十八年九月四日或五日某時起自同年九
    月十六日某時止之犯行（即移送併辦部分），雖未經起訴，然此部分與起訴部分
    具有連續犯之之裁判上一罪關係應為起訴效力所及，本院自應併與審判。被告前
    因違反槍砲彈藥刀械管制條例及肅清煙毒條例案件，經臺灣臺中高等法院臺中分
    院八十二年度上訴字第一三五○號判決判處有期徒刑四年八月確定，於八十四年
    七月二十五日假釋出監，至八十七年六月九日假釋屆滿執行完畢等情，有臺灣臺
    中地方法院檢察署刑案資料查註紀錄表及臺灣高等法院被告全國前案紀錄表在卷
    可考，被告於刑之執行完畢後五年內再犯本件有期徒刑以上之施用毒品罪，為累
    犯，應刑法第四十七條之規定，加重其刑，並依法遞加之。爰審酌被告犯罪之動
    機、施用毒品係戕害自身健康、所生危害、施用期間之長短及犯罪後之態度等一
    切情狀，量處如主文所示之刑。扣案之塑膠袋一個，係供犯罪所用之物，且為被
    告所有，業據其供明在卷，爰依刑法第三十八條第一項第二款之規定，予以宣告
    沒收。
據上論斷，應依刑事訴訟法第二百九十九條第一項前段，毒品危害防制條例第十條第
一項、第二十條第三項，刑法第十一條前段、第五十六條、第四十七條、第三十八條
第一項第二款，判決如主文。
中    華    民    國      八十九      年      六      月      二十一    日
                                        法  官    李  國  增
右正本證明與原本無異。
如不服本判決，應於送達後十日內向本院提出上訴狀（須附繕本），上訴於台灣高等
法院台中分院。
                                        書記官
中    華    民    國      八十九      年      四      月      十九      日
附錄法條：
毒品危害防制條例第十條第一項：施用第一級毒品者，處六月以上五年以下有期徒刑
。


司法院資訊處製作；財團法人民間司法改革基金會備份。
